臺灣高等法院臺中分院民事裁定　　　　　 96年度抗字第468號
抗　告　人　林亞股份有限公司
法定代理人　甲○○
上列抗告人因與相對人乙○○等人間確定執行費用額事件，對於
中華民國96年7月31日臺灣苗栗地方法院96年度執聲字第61號所
為裁定提起抗告，本院裁定如下：
    主  文
抗告駁回。
抗告程序費用由抗告人負擔。
    理  由
一、按「原告撤回其訴者，訴訟費用由原告負擔」，強制執行法
    第30條之1準用民事訴訟法第83條第1項定有明文。
二、本件抗告人與相對人乙○○等人間假處分強制執行事件，雖
    經原院以民國95年度執全字第941號執行在案，惟該執行事
    件嗣經抗告人於96年7月18日具狀撤回假處分之執行一節，
    業經本院調閱上開案卷屬實，依首開法條規定，該執行事件
    之執行費用自應由抗告人負擔，抗告人聲請裁定由相對人負
    擔該費用，核屬無據，原法院因而駁回抗告人之聲請，並無
    不合。
三、抗告意旨略以：抗告人與訴外人蘇彥丹有債權債務關係，蘇
    彥丹為逃避強制執行程序而進行脫產行為，將其名下不動產
    移轉登記在相對人乙○○、丙○○名下，抗告人因而依保全
    程序聲請假處分禁止相對人再為移轉不動產行為，並提供擔
    保金後聲請就相對人財產為假處分執行，並由台灣苗栗地方
    法院（下稱苗栗地院）以95年10月17日苗院燉95執全地字第
    941 號函辦理查封登記且經苗栗銅鑼地政事務所完成限制登
    記在案，抗告人並同時對相對人提起撤銷不動產移轉行為之
    訴，經苗栗地院以95年度重訴字第97號判決撤銷其間之移轉
    行為，且已確定，不動產已回復為蘇彥丹名義，抗告人遂對
    蘇彥丹續行強制執行，並經苗栗地院以96年度執良字第7378
    號強制執行在案，然因承辦書記書於現場履勘時告知抗告人
    ，苗栗銅鑼地政事務所函復因該不動產已經95年度執全地字
    第941號假處分登記在案，須先將該限制登記撤後，才能對
    該不動產再為查封，抗告人為使強制執行程序進行順利，乃
    於96年7月18日具狀以該假處分強制執行程序因95年重訴字
    第97號判決確定而已達到限制移轉目的，且後續須由良股繼
    續強制執行程序，故要求地股先就原假處分撤銷以利96年度
    執良字第7378號強制執行查封登記程序之進行，抗告人並未
    撤回訴訟，蓋保全制度之目的係針對本案判決所欲解決之紛
    爭，預先採取保全方式之一種手段，即假處分之內容與本案
    判決內容所欲解決的紛爭事實相同，其對礎原因事實同一，
    二者之間具有同一性，抗告人對相對人提起撤銷之訴獲得勝
    訴確定判決，本案已因確定判決而訴訟程序終結，假處分之
    程序亦已終結，原裁定所謂撤回訴訟顯與事實不符，其裁定
    不當。再抗告人縱於96年7月16日撤回假處分，其目的亦係
    要求地股去函地政機關塗銷原有之限制登記，以利後續96年
    執良字第7378號強制執行程序之進行，爰請求將原裁定廢棄
    ，另為確定訴訟費用額之裁定等語。經查，抗告人與相對人
    乙○○等人間假處分強制執行事件即原院95年度執全字第94
    1號事件，業經抗告人於96年7月18日具狀表明：「一系爭不
    動產已回復蘇彥丹所有，原假處分強制執行事件已失其效力
    。二狀請　鈞院撤銷假處分登記，並移轉　鈞院良股同時為
    查封登記，以便續行強制執行程序。．．」等語，有抗告人
    於96年7月18日民事陳報狀一份在本院調閱之原法院卷為佐
    ，本院審酌原法院95年度執全字第941號事件係假執分強制
    執行事件，其強制執行之內容為原法院囑託苗栗縣銅鑼地政
    事務所就相對人乙○○所有之不動產（西湖鄉○○段1-1地
    號土地，權利範圍：2分之1）、相對人丙○○所有之不動產
    （西湖鄉○○段1727地號土地，權利範圍：全部）辦理假處
    分查封登記，並經該地政事務所以95年10月18日銅地一字第
    09500005526號函查封登記在案等情，有原法院95年度執全
    字第941號案卷可稽，是嗣後抗告人於96年7月18日具狀聲請
    撤銷上開假處分登記，自屬撤回該假處分強制執行之聲請，
    原法院認上開假處分執行事件業經抗告人撤回，並因而駁回
    其確定執行費之聲請，核無不合。抗告意旨執前詞指摘原裁
    定不當，求予廢棄，為無理由，應予駁回。
據上論結，本件抗告為無理由，依強制執行法第30條之1、民事
訴訟法第495條之1第1項、第449條第1項、第95條、第78條，裁
定如主文。
中　　華　　民　　國　　96　　年　　10　　月　　4 　　日
                  民事第六庭　　審判長法　官　袁再興
                                      法　官  盧江陽
                                      法　官  陳賢慧
以上正本係照原本作成。
再為抗告應以適用法規顯有錯誤為理由，並經本院之許可，該許
可以原裁定所涉及之法律見解具有原則上之重要性者為限。
如提起再抗告者應於裁定送達後十日內向本院提出抗告理由狀（
須按照他造人數附具繕本）並繳納抗告裁判費新臺幣壹仟元，同
時委任律師或具有律師資格之關係人為代理人。
                                      書記官　金珍華
中　　華　　民　　國　　96　　年　　10　　月　　4 　　日
                                                      Ｃ
